Config:
  hfst:
    Gen: ../../../src/generator-dict-gt-norm.hfst
    Morph: ../../../src/analyser-dict-gt-norm.hfst
  xerox:
    Gen: ../../../src/generator-dict-gt-norm.xfst
    Morph: ../../../src/analyser-dict-gt-norm.xfst
    App: lookup

Tests:

  Noun - oppuš: # MLO, ok
    oppuš+N+Sg+Nom: oppuš
    oppuš+N+Sg+Gen: oppuužii
    oppuš+N+Sg+Acc: oppuužii
    oppuš+N+Sg+Ill: oppuužân
    oppuš+N+Sg+Loc: oppuužiist
    oppuš+N+Sg+Com: oppuužáin
    oppuš+N+Sg+Abe: oppuužiittáá
    oppuš+N+Ess: oppuužin
    oppuš+N+Par: oppuužid
    oppuš+N+Pl+Nom: oppuužiih
    oppuš+N+Pl+Gen: oppuužij
    oppuš+N+Pl+Acc: oppuužijd
    oppuš+N+Pl+Ill: oppuužáid
    oppuš+N+Pl+Loc: oppuužijn
    oppuš+N+Pl+Com: oppuužijguin
    oppuš+N+Pl+Abe: oppuužijttáá
    
  Noun - almaš: # MLO, ok
   almaš+N+Sg+Nom: almaš
   almaš+N+Sg+Gen: almaažii
   almaš+N+Sg+Acc: almaažii
   almaš+N+Sg+Ill: almaažân
   almaš+N+Sg+Loc: almaažiist
   almaš+N+Sg+Com: almaažáin
   almaš+N+Sg+Abe: almaažiittáá
   almaš+N+Ess: almaažin
   almaš+N+Par: almaažid
   almaš+N+Pl+Nom: almaažiih
   almaš+N+Pl+Gen: almaažij
   almaš+N+Pl+Acc: almaažijd
   almaš+N+Pl+Ill: almaažáid
   almaš+N+Pl+Loc: almaažijn
   almaš+N+Pl+Com: almaažijguin
   almaš+N+Pl+Abe: almaažijttáá  
   
  Noun - kaijuš: # MLO, ok
   kaijuš+N+Sg+Nom: kaijuš
   kaijuš+N+Sg+Gen: kaijuužii
   kaijuš+N+Sg+Acc: kaijuužii
   kaijuš+N+Sg+Ill: kaijuužân
   kaijuš+N+Sg+Loc: kaijuužiist
   kaijuš+N+Sg+Com: kaijuužáin
   kaijuš+N+Sg+Abe: kaijuužiittáá
   kaijuš+N+Ess: kaijuužin
   kaijuš+N+Par: kaijuužid
   kaijuš+N+Pl+Nom: kaijuužiih
   kaijuš+N+Pl+Gen: kaijuužij
   kaijuš+N+Pl+Acc: kaijuužijd
   kaijuš+N+Pl+Ill: kaijuužáid
   kaijuš+N+Pl+Loc: kaijuužijn
   kaijuš+N+Pl+Com: kaijuužijguin
   kaijuš+N+Pl+Abe: kaijuužijttáá